【裁判字號】    97,易,235
【裁判日期】    970514
【裁判案由】    毒品危害防制條例
【裁判全文】
臺灣基隆地方法院刑事判決               97年度易字第235號
公  訴  人  臺灣基隆地方法院檢察署檢察官
被      告  乙○○
                    現於臺灣基隆監獄
上列被告因違反毒品危害防制條例案件，經檢察官提起公訴（97
年度毒偵字第805、831號），於本院準備程序進行中，被告先就
被訴事實為有罪之陳述，本院乃裁定依簡式審判程序進行審理，
並判決如下：
    主      文
乙○○施用第二級毒品，累犯，處有期徒刑伍月，如易科罰金，
以新臺幣壹仟元折算壹日。又施用第二級毒品，累犯，處有期徒
刑貳月，如易科罰金，以新臺幣壹仟元折算壹日，扣案之第二級
毒品安非他命壹小包（毛重零點陸公克）併同難以析離之塑膠外
包裝袋壹只沒收銷燬之。應執行有期徒刑伍月，如易科罰金，以
新臺幣壹仟元折算壹日，扣案之第二級毒品安非他命壹小包（毛
重零點陸公克）併同難以析離之塑膠外包裝袋壹只沒收銷燬之。
    事  實
一、乙○○前因施用第一級毒品案件，經觀察、勒戒後，認有繼
    續施用毒品傾向，經送強制戒治，於民國90年4月2日停止強
    制戒治交付保護管束，於90年10月15日保護管束期滿而執行
    完畢，由臺灣基隆地方法院檢察署檢察官於90年10月17日以
    90年度戒毒偵字第119 號為不起訴處分確定。復因施用第二
    級毒品案件，經本院於94年10月7日，以94年度基簡字第793
    號判處有期徒刑5月確定，於95年1月27日易科罰金執行完畢
    。又因持有毒品、施用毒案件，先後經本院以95年度基簡字
    第66號判處有期徒刑6月、95年度易字第220號判處有期徒刑
    4 月確定，二案接續執行，於96年5月2日縮刑期滿執行完畢
    。再因施用毒品及持有毒品案件，經本院於97年1月30 日以
    96年度易字第793號分別判處有期徒刑5月、5月、5月、3 月
    ，應執行有期徒刑1 年確定（現執行中）。詎乙○○猶不知
    戒除毒癮，復基於施用第二級毒品安非他命之犯意，分別於
    97年2月3日凌晨2時許（起訴書記載為97年2月3日下午4時25
    分許往前回溯96小時內之不詳時點）、97年3月16日晚上11
    時許，在其位於基隆市安樂區○○○街330巷1之1號8樓住處
    ，分別以鋁箔紙、玻璃球燒烤方式，施用第二級毒品安非他
    命各1次。嗣先於97年2月3 日因其係毒品列管人口，經警通
    知其到場採集尿送驗結果呈安非他命、甲基安非他命陽性反
    應；再於97年3月17日凌晨0時15分許，在基隆市○○區○○
    路509 巷口，因見其行跡可疑上前盤查時，乙○○在員警尚
    未發覺其施用及持有第二級毒品安非他命之犯罪事實前，即
    主動自其褲子左側口袋內取出第二級毒品安非他命1 小包交
    予員警扣案，而願接受裁判，並經其同意採集尿液送驗結果
    呈安非他命、甲基安非他命陽性反應而悉上情。
二、案經基隆市警察局第一分局報告臺灣基隆地方法院檢察署檢
    察官偵查起訴。
    理  由
一、程序事項
    查本件被告乙○○所犯者非為死刑、無期徒刑、最輕本刑為
    3 年以上有期徒刑之罪或高等法院管轄第一審案件，其於準
    備程序進行中，先就被訴事實為有罪之陳述時，經告知其簡
    式審判程序之旨，並聽取公訴人、被告之意見後，本院業已
    依刑事訴訟法第273條之1第1項之1規定，裁定以簡式判程序
    進行本案之審理。
二、認定事實所依據之證據：
  (一)被告之白自：
    被告於本院審理中自白其於前述時、地施用第二級毒品安非
    他命各1 次之犯行事實，其任意性自白核與下列事證相符，
    應堪採為證據
  (二)尿液檢驗結果：
    (1)臺灣檢驗科技股份有限公司濫用藥物檢驗報告乙紙（附於
      97年度毒偵字第805號偵查卷第10 頁），足證經被告同意
      所採集其尿液送驗結果呈甲基安非他命（57133ng/ml）、
      安非他命（3011ng/ml）陽性反應。
    (2)臺灣尖端先進生技醫藥股份有限公司濫用藥物檢驗報告乙
      紙（附於97年度毒偵字第831號偵查卷第35頁），足證經
      被告同意採集其尿液送驗結果呈甲基安非他命（49490ng/
      ml）、安非他命（3870ng/ml）陽性反應。
  (三)扣案白色結晶物1小包鑑定結果：
    基隆市警察局第一分局警備隊查獲涉嫌毒品危害防制條例毒
    品初步鑑驗報告單（附於上開831號偵查卷第23 頁），結果
    呈安非他命反應，毛重0.6公克。
  (四)臺灣高等法院被告全國前案紀錄表附卷可參，足認被告確有
    如事實欄所載之觀察勒戒、強制戒治及徒刑之執行等情形。
三、論罪及科刑理由：
  (一)按安非他命、甲基安非他命係毒品危害防制條例第2條第2項
    第2款所定之第二級毒品。被告於強制戒治執行完畢後，5年
    以內再犯施用第二級毒品安非他命之行為，係犯毒品危害防
    制條例第10條第2 項之施用第二級毒品罪。被告各次持有第
    二級毒品以供其各次施用，其持有之低度行為應為其施用之
    高度行為所吸收，均不另論罪。又被告先後多次施用毒品之
    行為，均係為滿足各該次之毒癮，於滿足毒癮後，該次行為
    即已完成，是各次均為各自獨立之行為，各具獨立性，其前
    後次施用毒品行為間，自無密切不可分之關係，各自獨立構
    成同一施用毒品罪責，應予分論併罰。
  (二)被告於97年3月16日晚上11 時許施用第二級毒品安非他命之
    犯行，被告係於97年3月17日凌晨0時15許，在基隆市○○區
    ○○路509 巷口前為警盤查，在員警尚未發覺其施用及持有
    第二級毒品安非他命之犯罪事實前，即主動自其褲子左側口
    袋內取出1 小包第二級毒品安非他命供員警扣案，並同意採
    集尿液送驗，接受裁判，有本院審判筆錄可稽，是被告該次
    施用第二級毒品安非他命之犯行已符自首要件，應依刑法第
    62條前段之規定減輕其刑。
  (三)被告前曾受事實欄所載有期徒刑之執行，有臺灣高等法院被
    告前案紀錄表在卷可稽，其於有期徒刑之執行完畢後，5 年
    內故意再犯最重本刑為有期徒刑以上之罪，為累犯，應依刑
    法第47條第1項之規定加重其刑，並依法先加後減之。
  (四)爰審酌安非他命類藥物對於人體會產生精神依賴作用，濫行
    施用將導致大腦病變及精神變態，係足以危害個人健康及社
    會安全之管制藥物，被告曾因施用毒品案件，經過觀察、勒
    戒及徒刑之執行，猶不知戒除濫行施用毒品惡習而續為施用
    毒品，顯見毒癮非輕，兼及其犯罪之自我麻醉動機、手段、
    所生自我戕害結果、犯罪後坦承犯行之態度等一切情狀，分
    別量處如主文所示之刑，並依法定其應執行之刑，暨諭知易
    科罰金之折算標準。
  (五)扣案之白色結晶物1小包（毛重0.6公克），含有第二級毒品
    安非他命成分，有基隆市警察局第一分局警備隊查獲涉嫌毒
    品危害防制條例毒品初步鑑驗報告單在卷可按，併同難以析
    離之塑膠包裝袋1 只，均為查獲之毒品（蓋無論以何種方式
    分離包裝袋與其內裝之毒品，包裝袋內均會有極微量毒品殘
    留，故上述包裝袋應整體視為查獲毒品），應依毒品危害防
    制條例第18條第1項前段之規定，宣告沒收銷燬之。
四、據上論斷，應依刑事訴訟法第273條之1第1項、第299條第1
    項前段，毒品危害防制條例第10條第2項、第18條第1項、第
    23條第2項，刑法第11條、刑法第47條第1項、第41條第1 項
    前段、第62條前段、第51條第5款，判決如主文。
本案經檢察官甲○○到庭執行職務
中    華    民    國    97    年    5    月    14     日
                  刑事第三庭法  官  林淑鳳
以上正本證明與原本無異。
如不服本判決應於收受本判決後10日內向本院提出上訴書狀，其
未敘述上訴理由者，並得於提起上訴後10日內向本院補提理由書
狀（均須按他造當事人之人數附繕本）「切勿逕送上級法院」。
中    華    民    國    97    年    5    月    15     日
                            書記官  郭廷耀
附錄論罪法條：
毒品危害防制條例第10條第2項
施用第二級毒品者，處 3 年以下有期徒刑。


司法院資訊處製作；財團法人民間司法改革基金會備份。
